臺灣高等法院臺南分院刑事判決
110年度交上易字第596號
上  訴  人  
即  被  告  伍政宏

上列上訴人即被告因公共危險案件，不服臺灣臺南地方法院110
年度交易字第756號中華民國110年10月5日第一審判決（起訴案
號：臺灣臺南地方檢察署110年度偵字第15497號），提起上訴，
本院判決如下：
    主      文
上訴駁回。
    事實及理由
壹、犯罪事實
    甲○○於民國110年7月21日12時許，在臺南市善化區南科九路
    某處工地，飲用酒類若干，致其吐氣酒精濃度達每公升0.25
    毫克以上，明知不能駕駛動力交通工具，仍於同日14時許，
    騎乘車牌號碼000-000號普通重型機車，自飲酒處出發而行
    駛於道路。嗣行經臺南市○市區○○0街000號前，因行車不穩
    為警攔查，並於同日14時33分，測得其吐氣酒精濃度達每公
    升0.30毫克，因而查獲上情。
貳、認定犯罪事實所憑之證據及理由 
一、刑事訴訟法第159條之5規定，被告以外之人於審判外之陳述
    ，雖不符前4條之規定，而經當事人於審判程序同意作為證
    據，法院審酌該言詞陳述或書面陳述作成時之情況，認為適
    當者，亦得為證據。當事人、代理人或辯護人於法院調查證
    據時，知有第159條第1項不得為證據之情形，而未於言詞辯
    論終結前聲明異議者，視為有前項之同意。查：本判決以下
    所引用之傳聞證據，檢察官、被告於審判程序中均同意作為
    證據使用，或知有傳聞證據之情形而未於言詞辯論終結前聲
    明異議，本院審酌該等證據作成時之情況，並無違法取證之
    情形，又與本案有關聯性，認為以之作為證據應屬適當，均
    具有證據能力。
二、被告對上開犯罪事實坦承不諱，並有道路交通事故當事人酒
    精測定紀錄表（警卷第11頁）、財團法人臺灣商品檢測驗證
    中心呼氣酒精測試器檢定合格證書（警卷第15頁）、臺南市
    政府警察局舉發違反道路交通管理事件通知單（警卷第13頁
    ）、證號查詢機車駕駛人及車號000-000之車籍資料（警卷
    第25頁、27頁）等證據可以佐證。
三、綜上，被告之自白與上開客觀證據可以互為補強，堪信為真
    實，本件事證已經明確，應依法論罪科刑。
參、論罪科刑
一、核被告甲○○所為，係犯刑法第185條之3第1項第1款之吐氣所
    含酒精濃度達每公升0.25毫克以上而駕駛動力交通工具罪。
二、被告前因公共危險案件，先後經臺灣高雄地方法院以⑴108年
    度交簡字第2567號判決判處有期徒刑6月確定、⑵109年度交
    簡字第276號判決判處有期徒刑6月，併科罰金新臺幣（下同
    ）3萬元確定，⑶109年度交簡字第235號判決判處有期徒刑2
    月，併科罰2萬元確定，前開⑵之有期徒刑於109年11月4日執
    行完畢，有臺灣高等法院被告前案紀錄表可查，其已有3件
    酒後駕車之公共危險犯罪科刑紀錄，且執行完畢時間距離本
    件犯行不久，顯見其並未因前開刑之執行獲得警惕，猶再犯
    相同之罪，對於刑罰之感應力薄弱，且縱使依累犯規定加重
    最低本刑，亦不致使被告所受之刑罰超過其所應負擔之罪責
    或使其人身自由遭受過苛之侵害，與罪刑相當原則及比例原
    則皆無抵觸，爰依刑法第47條第1項規定，加重其刑。
三、駁回上訴之理由
㈠、原判決以被告公共危險犯行明確，適用刑法第185條之3第1項
    第1款規定，予以論罪科刑，並說明被告本件犯行構成累犯
    ，及依刑法第47條第1項累犯規定加重其刑所審酌之理由，
    量刑部分則以酒後不應駕車之觀念，多年來已透過學校教育
    、政府宣導及各類媒體廣為傳達各界周知，且被告除前揭論
    以累犯之前科紀錄外，復曾於108年間因不能安全駕駛致交
    通危險案件，分別經臺灣高雄地院以108年度交簡字第2567
    號判決判處有期徒刑6月、109年度交簡字第235號判決判處
    有期徒刑2月（另併科罰金2萬元）確定，被告理應對於酒後
    不得駕車及酒醉駕車行為之危險性，均知之甚詳，竟不思警
    惕，猶漠視自身安危、罔顧公眾道路通行之安全，於飲酒後
    騎乘普通重型機車行駛於市區道路上，且其吐氣酒精濃度達
    每公升0.30毫克，又被告非因緊急危難或其他特殊情況，出
    於不得已始酒後駕車，其漠視己身及其他用路人之生命、身
    體安全之心態，應予非難；惟念其犯後坦承犯行，態度尚可
    ，兼衡其教育程度為高職肄業、現無業、靠積蓄維生、需扶
    養年事已高之母親、有1個哥哥也沒有在工作等智識程度及
    家庭經濟生活狀況等一切情狀，量處有期徒刑7月，併科罰
    金3萬元，及並就罰金部分諭知易服勞役之折算標準，認事
    用法並無違誤，量刑亦屬妥適。
㈡、被告上訴意旨略以：請求判處得易科罰金之刑，被告母親已
    八十餘歲，請從輕量刑等語。經查：被告先於108年8月1日
    因酒後駕車案件，經檢察官緩起訴處分，嗣又因於108年8月
    3日、10月31日2度酒後駕車，經提起公訴並判刑確定（即上
    開⑴⑵部分），緩起訴因而撤銷並提起公訴後，判刑確定（即
    上開⑶部分），其犯罪時間實屬密集，絲毫未見因檢察官緩
    起訴寬典而自我收斂之情況，且被告上開案件於109年11月4
    日執行完畢後，未滿1年之時間內，即又再犯本案，雖本件
    吐氣酒精濃度不高，然被告於短時間內多次觸犯公共危險罪
    ，於量刑上除考量被告行為惡性外，本於維護公共利益之刑
    罰一般預防功能，本件量刑難以從輕，而被告前經判處有期
    徒刑6月併科罰金3萬元確定，並執行完畢，原判決提高刑度
    而量處如上所示之刑，合於刑罰防衛社會之目的，且比例亦
    未失衡，裁量權之行使並無違反或不當之處，被告上訴請求
    改判得易科罰金之刑，為無理由，應予駁回。
肆、應適用之程序法條：刑事訴訟法第368條。
本案經檢察官林怡君提起公訴、檢察官陳昱旗到庭執行職務。
中　　華　　民　　國　　110 　年　　12　　月　　28　　日
                  刑事第一庭    審判長法  官　楊清安
                                      法  官　陳顯榮
                                      法　官  蕭于哲
以上正本證明與原本無異。
不得上訴。
　　　　　                            書記官　徐振玉   
中　　華　　民　　國　　110 　年　　12　　月　　28　　日
附錄本案論罪科刑法條全文
中華民國刑法第185條之3
駕駛動力交通工具而有下列情形之一者，處2年以下有期徒刑，
得併科20萬元以下罰金：
一、吐氣所含酒精濃度達每公升零點二五毫克或血液中酒精濃度
    達百分之零點零五以上。
二、有前款以外之其他情事足認服用酒類或其他相類之物，致不
    能安全駕駛。
三、服用毒品、麻醉藥品或其他相類之物，致不能安全駕駛。
因而致人於死者，處3年以上10年以下有期徒刑；致重傷者，處1
年以上7年以下有期徒刑。
曾犯本條或陸海空軍刑法第54條之罪，經有罪判決確定或經緩起
訴處分確定，於五年內再犯第1項之罪因而致人於死者，處無期
徒刑或5年以上有期徒刑；致重傷者，處3年以上10年以下有期徒
刑。